src/morphology/affixes/propernouns.lexc
LEXICON Z1ateq+qaZmorf
+Sem/Hum+ARAQ+Der/nn:%>%TRUNCaraq	Z1Prop+qaZ ;
+Sem/Hum+KKUT+Der/nn:%>%VCTRUNCqakkut	ZPropKKUTZ ;
+Sem/Hum+KKUT+Der/nn+MIU@C.Num@+Der/nn:%>%VCTRUNCqakkormiu@C.Num@	tp ;
+Sem/Hum+KKUT+Der/nn+MIUQ@C.Num@+Der/nn+N+Abs+Sg:%>%VCTRUNCqakkormioq@C.Num@	K ;
+Sem/Hum+NNGUAQ+Der/nn:%>%TRUNCnnguaq	Z1nnguaq_ateqZ ;
+Sem/Hum+Prop+U+Der/nv:%>%TRUNCu	IV_voq ;
+Sem/Hum+Prop+U+Der/nv+NIRAR+Der/vv:%>%TRUNCunerar	TV ;
			Z1ateq+qaZ ;

LEXICON Z1ateq+ĸaZmorf
+Sem/Hum+ARAQ+Der/nn:%>%TRUNCaraĸ	Z1Prop+qaZ ;
+Sem/Hum+KKUT+Der/nn:%>%VCTRUNCĸákut	ZPropKKUTZ ;
+Sem/Hum+KKUT+Der/nn+MIU@C.Num@+Der/nn:%>%VCTRUNCĸákormio@C.Num@	tp ;
+Sem/Hum+KKUT+Der/nn+MIUQ@C.Num@+Der/nn+N+Abs+Sg:%>%VCTRUNCĸákormioĸ@C.Num@	K ;
+Sem/Hum+NNGUAQ+Der/nn:%>%VCTRUNCánguaĸ	Z1nnguaq_ateqZ ;
+Sem/Hum+Prop+U+Der/nv:%>%TRUNCu	IV_voq ;
+Sem/Hum+Prop+U+Der/nv+NIRAR+Der/vv:%>%TRUNCunerar	TV ;
			Z1ateq+ĸaZ ;
			
LEXICON Zateq_tptZmorf
+Sem/Hum+KKUT+Der/nn:%>ikkut	ZPropKKUTZ ;
+Sem/Hum+KKUT+Der/nn+MIU@C.Num@+Der/nn:%>ikkormiu@C.Num@	tp ;
+Sem/Hum+KKUT+Der/nn+MIUQ@C.Num@+Der/nn+N+Abs+Sg:%>ikkormioq@C.Num@	K ;
+Sem/Hum+MIUQ+Der/nn+N+Abs+Sg:%>imioq	K ;
+Sem/Hum+MIU+Der/nn:%>imiu	Z1Zmorf ;
+Sem/Hum+Prop+U+Der/nv:%>aa	IV_voq ;
+Sem/Hum+Prop+U+Der/nv+NIRAR+Der/vv:%>aanerar	TV ;
			Zateq_tptZ ;

LEXICON Z1ateqPZmorf !Atuaaniutitaat
+Sem/Hum+KKUT+Der/nn:%>%TRUNCkkut	ZPropKKUTZ ;
+Sem/Hum+KKUT+Der/nn+MIU@C.Num@+Der/nn:%>%TRUNCkkormiu@C.Num@	tp ;
+Sem/Hum+KKUT+Der/nn+MIUQ@C.Num@+Der/nn+N+Abs+Sg:%>%TRUNCkkormioq@C.Num@	K ;
+Sem/Hum+Prop+U+Der/nv:%>%TRUNCu	IV_voq ;
			Z1ateqPZ ;
			
LEXICON Z2-ateq_specielSZmorf !Siumut, Siumummi, Siumumi
+Sem/Hum+KKUT+Der/nn:%>%TRUNCkkut	ZPropKKUTZ ;
+Sem/Hum+KKUT+Der/nn+MIU@C.Num@+Der/nn:%>%TRUNCkkormiu@C.Num@	tp ;
+Sem/Hum+KKUT+Der/nn+MIUQ@C.Num@+Der/nn+N+Abs+Sg:%>%TRUNCkkormioq@C.Num@	K ;
+Sem/Hum+Prop+U+Der/nv:%>%VCTRUNCu	IV_voq ;
+Sem/Hum+Prop+U+Der/nv+NIRAR+Der/vv:%>%VCTRUNCunerar	TV ;
			Z2-ateq_specielSZ ;			

LEXICON Z1nnguaq_ateqZmorf
+Sem/Hum+KKUT+Der/nn:%>%TRUNCkkut	ZPropKKUTZ ;
+Sem/Hum+KKUT+Der/nn+MIU@C.Num@+Der/nn:%>%TRUNCkkormiu@C.Num@	tp ;
+Sem/Hum+KKUT+Der/nn+MIUQ@C.Num@+Der/nn+N+Abs+Sg:%>%TRUNCkkormioq@C.Num@	K ;
+Sem/Hum+Prop+U+Der/nv:%>%VCTRUNCu	IV_voq ;
+Sem/Hum+Prop+U+Der/nv+NIRAR+Der/vv:%>%VCTRUNCunerar	TV ;
			Z1nnguaq_ateqZ ;
			

LEXICON Zateq_oqsZmorf
+Sem/Hum+KKUT+Der/nn:%>ikkut	ZPropKKUTZ ;
+Sem/Hum+KKUT+Der/nn+MIU@C.Num@+Der/nn:%>ikkormiu@C.Num@	tp ;
+Sem/Hum+KKUT+Der/nn+MIUQ@C.Num@+Der/nn+N+Abs+Sg:%>ikkormioq@C.Num@	K ;
+Sem/Hum+NNGUAQ+Der/nn:%>innguaq	Z1nnguaqZ ;
+Sem/Hum+NNGUAQ+Der/nn+KULUK+Der/nn:%>innguakkuluk	tup- ;
+Sem/Hum+Prop+QAR+Der/nv:%>eqar	IV_r ;
+Sem/Hum+RUSAQ+Der/nn:%>erusaq	Proptp ;
+Sem/Hum+SUAQ+Der/nn:%>ersuaq	Z2aqZ ;
+Sem/Hum+Prop+RUSAQ+Der/nn+SUAQ+Der/nn:%>erusarsuaq	Z2aqZ ;
+Sem/Hum+TUQAQ+Der/nn:%>itoqaq	Z1+qaZ ;
+Sem/Hum+Prop+U+Der/nv:%>iu	IV_voq ;
+Sem/Hum+Prop+U+Der/nv+NIRAR+Der/vv:%>iunerar	TV ;
+Sem/Hum+KKUT+Der/nn+Orth/Alt:%>-kkut	ZPropKKUTZ ; !alternativ stavning af fremmede navne 
+Sem/Hum+KKUT+Der/nn+MIU+Der/nn+Orth/Alt:%>-kkormiu	Proptp ;
+Sem/Hum+KKUT+Der/nn+MIUQ+Der/nn+Orth/Alt+N+Abs+Sg:%>-kkormioq	K ;
+Sem/Hum+NNGUAQ+Der/nn+Orth/Alt:%>-nnguaq	Z1nnguaqZ ;
+Sem/Hum+NNGUAQ+Der/nn+KULUK+Der/nn+Orth/Alt:%>-nnguakkuluk	tup- ;
+Sem/Hum+Prop+QAR+Der/nv+Orth/Alt:%>-qar	IV_r ;
+Sem/Hum+RUSAQ+Der/nn+Orth/Alt:%>-rusaq	Proptp ;
+Sem/Hum+SUAQ+Der/nn+Orth/Alt:%>-suaq	Z2aqZ ;
+Sem/Hum+Prop+RUSAQ+Der/nn+SUAQ+Der/nn+Orth/Alt:%>-rusarsuaq	Z2aqZ ;
+Sem/Hum+TUQAQ+Der/nn+Orth/Alt:%>-toqaq	Z1+qaZ ;
+Sem/Hum+Prop+U+Der/nv+Orth/Alt:%>-u	IV_voq ;
+Sem/Hum+Prop+U+Der/nv+NIRAR+Der/vv+Orth/Alt:%>-unerar	TV ;
		Zateq_oqsZ ;
		
LEXICON Zateq_numCZmorf !!Ny 20191010 til proprier som DR1 og Peugeot 206. Sem/Hum fastholdt i første omgang, for DR og biler kan jo gøre noget aktivt???
+Sem/Hum+KKUT+Der/nn:%>-ikkut	ZPropKKUTZ ;
+Sem/Hum+KKUT+Der/nn+MIU@C.Num@+Der/nn:%>-ikkormiu@C.Num@	tp ;
+Sem/Hum+KKUT+Der/nn+MIUQ@C.Num@+Der/nn+N+Abs+Sg:%>-ikkormioq@C.Num@	K ;
+Sem/Hum+NNGUAQ+Der/nn:%>-innguaq	Z1nnguaqZ ;
+Sem/Hum+NNGUAQ+Der/nn+KULUK+Der/nn:%>-innguakkuluk	tup- ;
+Sem/Hum+Prop+QAR+Der/nv:%>-eqar	IV_r ;
+Sem/Hum+RUSAQ+Der/nn:%>-erusaq	Proptp ;
+Sem/Hum+SUAQ+Der/nn:%>-ersuaq	Z2aqZ ;
+Sem/Hum+Prop+RUSAQ+Der/nn+SUAQ+Der/nn:%>-erusarsuaq	Z2aqZ ;
+Sem/Hum+TUQAQ+Der/nn:%>-itoqaq	Z1+qaZ ;
+Sem/Hum+Prop+U+Der/nv:%>-iu	IV_voq ;
+Sem/Hum+Prop+U+Der/nv+NIRAR+Der/vv:%>-iunerar	TV ;
		Zateq_oqsZ ;
		
LEXICON Zateq_numVZmorf !!Ny 20191010 til proprier som DR2 og Peugeot 208
+Sem/Hum+KKUT+Der/nn:%>-kkut	ZPropKKUTZ ;
+Sem/Hum+KKUT+Der/nn+MIU@C.Num@+Der/nn:%>-kkormiu@C.Num@	tp ;
+Sem/Hum+KKUT+Der/nn+MIUQ@C.Num@+Der/nn+N+Abs+Sg:%>-kkormioq@C.Num@	K ;
+Sem/Hum+NNGUAQ+Der/nn:%>-nnguaq	Z1nnguaqZ ;
+Sem/Hum+NNGUAQ+Der/nn+KULUK+Der/nn:%>-nnguakkuluk	tup- ;
+Sem/Hum+Prop+QAR+Der/nv:%>-qar	IV_r ;
+Sem/Hum+RUSAQ+Der/nn:%>-rusaq	Proptp ;
+Sem/Hum+SUAQ+Der/nn:%>-rsuaq	Z2aqZ ;
+Sem/Hum+Prop+RUSAQ+Der/nn+SUAQ+Der/nn:%>-rusarsuaq	Z2aqZ ;
+Sem/Hum+TUQAQ+Der/nn:%>-toqaq	Z1+qaZ ;
+Sem/Hum+Prop+U+Der/nv:%>-u	IV_voq ;
+Sem/Hum+Prop+U+Der/nv+NIRAR+Der/vv:%>-unerar	TV ;
		Zateq_oqsZ ;


LEXICON Z1ateq_iaqZmorf
+Sem/Hum+KKUT+Der/nn:%>%TRUNCkkut	ZPropKKUTZ ;
+Sem/Hum+KKUT+Der/nn+MIU@C.Num@+Der/nn:%>%TRUNCkkormiu@C.Num@	tp ;
+Sem/Hum+KKUT+Der/nn+MIUQ@C.Num@+Der/nn+N+Abs+Sg:%>%TRUNCkkormioq@C.Num@	K ;
+Sem/Hum+NNGUAQ+Der/nn:%>%TRUNCnnguaq	Z1nnguaqZ ;
+Sem/Hum+NNGUAQ+Der/nn+KULUK+Der/nn:%>%TRUNCnnguakkuluk	tup- ;
+Sem/Hum+Prop+QAR+Der/nv:%>%TRUNCqar	IV_r ;
+Sem/Hum+SUAQ+Der/nn:%>%TRUNCrsuaq	Z2aqZ ;
+Sem/Hum+TUQAQ+Der/nn:%>%TRUNCtoqaq	Z1+qaZ ;
+Sem/Hum+Prop+U+Der/nv:%>%TRUNCu	IV_voq ;
+Sem/Hum+Prop+U+Der/nv+NIRAR+Der/vv:%>%TRUNCunerar	TV ;
		Zateq_iaqZ ;

LEXICON Z1ateq_iaĸZmorf
+Sem/Hum+KKUT+Der/nn:%>%VCTRUNCákut	ZPropKKUTZ ;
+Sem/Hum+KKUT+Der/nn+MIU@C.Num@+Der/nn:%>%VCTRUNCákormio@C.Num@	tp ;
+Sem/Hum+KKUT+Der/nn+MIUQ@C.Num@+Der/nn+N+Abs+Sg:%>%VCTRUNCákormioĸ@C.Num@	K ;
+Sem/Hum+NNGUAQ+Der/nn:%>%VCTRUNCánguaĸ	Z1nnguaqZ ;
+Sem/Hum+NNGUAQ+Der/nn+KULUK+Der/nn:%>%VCTRUNCánguákuluk	tup- ;
+Sem/Hum+SUAQ+Der/nn:%>%TRUNCrssuaĸ	Z2aqZ ;
+Sem/Hum+TUQAQ+Der/nn:%>%TRUNCtoĸaĸ	Z1+qaZ ;
		Zateq_iaĸZ ;

LEXICON Z1ateq_ioqZmorf
+Sem/Hum+KKUT+Der/nn:%>%TRUNCkkut	ZPropKKUTZ ;
+Sem/Hum+KKUT+Der/nn+MIU@C.Num@+Der/nn:%>%TRUNCkkormiu@C.Num@	tp ;
+Sem/Hum+KKUT+Der/nn+MIUQ@C.Num@+Der/nn+N+Abs+Sg:%>%TRUNCkkormioq@C.Num@	K ;
+Sem/Hum+NNGUAQ+Der/nn:%>%TRUNCnnguaq	Z1nnguaqZ ;
+Sem/Hum+NNGUAQ+Der/nn+KULUK+Der/nn:%>%TRUNCnnguakkuluk	tup- ;
+Sem/Hum+Prop+QAR+Der/nv:%>%TRUNCqar	IV_r ;
+Sem/Hum+SUAQ+Der/nn:%>%TRUNCrsuaq	Z2aqZ ;
+Sem/Hum+TUQAQ+Der/nn:%>%TRUNCtoqaq	Z1+qaZ ;
+Sem/Hum+Prop+U+Der/nv:%>%TRUNCu	IV_voq ;
+Sem/Hum+Prop+U+Der/nv+NIRAR+Der/vv:%>%TRUNCunerar	TV ;
		Zateq_ioqZ ;
		
LEXICON Z1ateq_naqZmorf
+Sem/Hum+KKUT+Der/nn:%>%TRUNCkkut	ZPropKKUTZ ;
+Sem/Hum+KKUT+Der/nn+MIU@C.Num@+Der/nn:%>%TRUNCkkormiu@C.Num@	tp ;
+Sem/Hum+KKUT+Der/nn+MIUQ@C.Num@+Der/nn+N+Abs+Sg:%>%TRUNCkkormioq@C.Num@	K ;
+Sem/Hum+NNGUAQ+Der/nn:%>%TRUNCnnguaq	Z1nnguaqZ ;
+Sem/Hum+NNGUAQ+Der/nn+KULUK+Der/nn:%>%TRUNCnnguakkuluk	tup- ;
+Sem/Hum+Prop+QAR+Der/nv:%>%TRUNCqar	IV_r ;
+Sem/Hum+SUAQ+Der/nn:%>%TRUNCrsuaq	Z2aqZ ;
+Sem/Hum+TUQAQ+Der/nn:%>%TRUNCtoqaq	Z1+qaZ ;
+Sem/Hum+Prop+U+Der/nv:%>%TRUNCu	IV_voq ;
+Sem/Hum+Prop+U+Der/nv+NIRAR+Der/vv:%>%TRUNCunerar	TV ;
		Zateq_naqZ ;

!LEXICON Z1ateq_naĸZmorf
!+Sem/Hum+KKUT+Der/nn:%>%VCTRUNCákut	ZPropKKUTZ ;
!+Sem/Hum+KKUT+Der/nn+MIU@C.Num@+Der/nn:%>%VCTRUNCákormio@C.Num@	tp ;
!+Sem/Hum+KKUT+Der/nn+MIUQ@C.Num@+Der/nn+N+Abs+Sg:%>%VCTRUNCákormioĸ@C.Num@	K ;
!+Sem/Hum+NNGUAQ+Der/nn:%>%VCTRUNCánguaĸ	Z1nnguaqZ ;
!+Sem/Hum+NNGUAQ+Der/nn+KULUK+Der/nn:%>%VCTRUNCánguákuluk	tup- ;
!+Sem/Hum+SUAQ+Der/nn:%>%TRUNCrssuaĸ	Z2aqZ ;
!+Sem/Hum+TUQAQ+Der/nn:%>%TRUNCtoĸaĸ	Z1+qaZ ;
!		Zateq_naĸZ ;
		
